臺灣高等法院刑事裁定　　　　　　　　　　　　　　　九十三年度抗字第五三八號
　　抗　 告　 人
　　即再審聲請人　甲○○
右抗告人因強盜案而聲請再審案件，不服臺灣臺北地方法院九十三年度聲再字第二六
號，中華民國九十三年七月八日裁定，提起抗告，本院裁定如左：
    主  文
抗告駁回。
    理  由
一、原審法院裁定略以：受判決人甲○○犯準強盜罪，經原審法院於民國（下同）九
    十一年五月十六日以九十年度訴字第一一一八號判決有期徒刑五年六月，甲○○
    對該判決不服，提起上訴，經本院九十一年度上訴字第一六四九號判決駁回上訴
    ，於九十一年八月二十二日確定在案，有相關判決及本院被告全國前案紀錄表等
    在卷可稽，甲○○對原審法院九十年訴字第一一一八號判決聲請再審，惟該院九
    十年訴字第一一一八號判決並非確定判決，甲○○應向最後事實審之本院提起再
    審，甲○○誤向原審法院提起，其聲請再審程序有違規定，原審法院乃於九十三
    年七月八日裁定駁回其再審之聲請（即九十三年聲再字第二六號）。
二、甲○○於九十三年七月三十日針對原審法院九十三年聲再字第二六號裁定，具狀
    表示不服，請求判決無罪並予釋放。雖其未記載抗告之意旨，惟其既係對原審裁
    定表示不服，應視為對原審裁定抗告。
三、按聲請再審，由判決之原審法院管轄之；法院認為聲請再審之程序違背規定者，
    應以裁定駁回之，刑事訴訟法第四百二十六條第一項、第四百三十三條分別定有
    明文。又聲請再審之判決，經上訴二審或在第三審確定者，應由第二審法院管轄
    之（參看最高法院八十二年台聲字第五號裁定）。經查，抗告人甲○○係對臺灣
    臺北地方法院九十年度訴字第一一一八號判決聲請再審，此業據抗告人於原審法
    院調查時陳明在卷（見原審卷五六背頁）。惟臺灣臺北地方法院九十年訴字第一
    一一八號判決並非確定判決，該案之確定判決係本院九十一年度上訴字第一六四
    九號判決，有前開判決書及本院被告全國前案紀錄表附卷可據（見原審卷十四至
    十五、五十至五三頁）。抗告人對非確定判決提起再審，於法已有未合。又縱其
    真意係對該案確定判決提起再審，參諸前開說明，抗告人聲請再審應向本院為之
    ，抗告人逕向原審法院提起再審，原審法院裁定駁回其再審之聲請，核無違誤，
    抗告人具狀表示，但未就原裁定有何不當，予以指摘，僅就其未涉強盜罪行多所
    爭執，其抗告自無理由，應予駁回。
四、據上論結，應依刑事訴訟法第四百十二條，裁定如主文。
中　　　華　　　民　　　國　　九十三　　年　　　九　　　月　　二十一　　日
                            臺灣高等法院刑事第三庭
                                審判長法  官  張　連　財
                                      法  官  周　盈　文
                                      法  官  林　明　俊
右正本證明與原本無異。
如不服本裁定，應於收受送達後五日內向本院提出抗告狀。
                                      書記官  蕭　進　忠
中　　　華　　　民　　　國　　九十三　　年　　　九　　　月　　二十二　　日
